---
title: "Regresión logistica"
author: "Reportes con R - Clase 3"
date: "2023-02-16"
output:
  html_document: 
    toc: yes 
    toc_float:
     collapse: yes
    number_sections: yes 
    code_folding: hide
    code_download: yes
    theme: yeti
---

```{r setup, include=FALSE}
knitr::opts_chunk$set(echo = TRUE, warning = FALSE, message = FALSE)
```

# Introducción 

La regresión logistica es uno de los métodos más comunes para predecir el valor de una variable de respuesta $y$ de tipo categórica, en función de un conjunto de variables predictoras. Algunos ejemplos de esta variable $y$ pueden ser: 

* $Y=0$ ó $Y=1$
* $Y=$ Pagó su crédito ó $Y=$ no pagó su crédito.  

El objetivo de este tipo de modelos es estimar la probabilidad del evento de interés. 

$$P[Y=1 | X=x]$$ 

Usaremos la función logit para estas cuentas : 

$$[Y=1|X=x] = \frac{exp(\beta^{T}x)}{1 + exp(\beta^{T}x)}$$

# Ejemplo en R 

```{r CargaLibrerias, eval=FALSE}
library(ggplot2)
library(corrplot)
library(car)
library(knitr)
library(PerformanceAnalytics)
library(cowplot)
```

```{r CargarDaos, include=TRUE}
titanic <- read.csv("https://raw.githubusercontent.com/datasciencedojo/datasets/master/titanic.csv")
colnames(titanic)

```

## Algunos gráficos 

Consideremos:

* La variable dependiente Survived

* La variable Pclass

* La variable Age 


```{r PrimerGrafico}
library(ggplot2)
titanic$Survived <- as.factor(titanic$Survived)
titanic$Pclass <- as.factor(titanic$Pclass)
ggplot2::ggplot(data = titanic,
                 mapping = aes(Survived, fill=Survived))+
  geom_bar() + 
  scale_fill_manual(values=c("red" , "blue")) 
```


