---
title: "Regresión logistica"
author: "Reportes con R - Clase 3"
date: "2023-02-16"
output:
  html_document: 
    toc: yes 
    toc_float:
     collapse: yes
    number_sections: yes 
    code_folding: hide
    code_download: yes
    theme: yeti
---

```{r setup, include=FALSE}
knitr::opts_chunk$set(echo = TRUE)
```

# Introducción 

La regresión logistica es uno de los métodos más comunes para predecir el valor de una variable de respuesta $y$ de tipo categórica, en función de un conjunto de variables predictoras. Algunos ejemplos de esta variable $y$ pueden ser: 

* $Y=0$ ó $Y=1$
* $Y=$ Pagó su crédito ó $Y=$ no pagó su crédito.  

El objetivo de este tipo de modelos es estimar la probabilidad del evento de interés. 

$$P[Y=1 | X=x]$$ 

Usaremos la función logit para estas cuentas : 

$$[Y=1|X=x] = \frac{exp(\beta^{T}x)}{1 + exp(\beta^{T}x)}$$

# Ejemplo en R 

```{r CargaLibrerias, echo=FALSE}
library(ggplot2)
library(corrplot)
library(car)
library(knitr)
library(PerformanceAnalytics)
library(cowplot)
```



